【裁判字號】    97,訴緝,90
【裁判日期】    971017
【裁判案由】    毒品危害防制條例
【裁判全文】
臺灣桃園地方法院刑事判決              97年度訴緝字第90號
公  訴  人  臺灣桃園地方法院檢察署檢察官
被      告  甲○○
上列被告因違反毒品危害防制條例案件，經檢察官提起公訴（96
年度毒偵字第577 號），被告於準備程序中就被訴事實為有罪之
陳述，經本院合議庭評議後裁定由受命法官獨任改行簡式審判程
序審理，判決如下：
    主  文
甲○○施用第一級毒品，累犯，處有期徒刑拾月，減為有期徒刑
伍月。扣案之海洛因貳包（驗餘合計淨重零點壹捌公克及包裹上
開海洛因之外包裝袋貳個，重零點肆肆公克）均沒收銷燬之，藥
鏟壹支沒收之；又施用第二級毒品，累犯，處有期徒刑陸月，減
為有期徒刑參月。應執行有期徒刑柒月。扣案之海洛因貳包（驗
餘合計淨重零點壹捌公克及包裹上開海洛因之外包裝袋貳個，重
零點肆肆公克）均沒收銷燬之，藥鏟壹支沒收之。
    事  實
一、甲○○曾因(一)施用毒品案件，經臺灣臺北地方法院88年度毒
    聲字第576 號裁定送勒戒處所進行觀察、勒戒後，認無繼續
    施用毒品傾向，由臺灣臺北地方法院檢察署檢察官於88年3
    月20日以88年度偵字第5836號為不起訴書處分確定；(二)又因
    施用毒品案件，經臺灣臺北地方法院88年度毒聲字第2778號
    裁定送勒戒處所進行觀察、勒戒後，認無繼續施用毒品傾向
    ，於89年1月26 日釋放出所，並由臺灣臺北地方法院檢察署
    檢察官於89年1月26日以88年度毒偵字第30 號為不起訴書處
    分確定；(三)又於89年1 月間因犯偽造文書案件，經臺灣臺北
    地方法院判處有期徒刑5月，緩刑5年確定；(四)另於89年12月
    間因犯偽造文書案件，經臺灣臺北地院判處有期徒刑7 月確
    定，而因被告於緩刑期間內，故意更犯上開偽造文書案件，
    受有期徒刑以上刑之宣告，其所犯上開(三)案件為法院宣告之
    緩刑，乃由臺灣臺北地方法院於90年4月間以90 年度撤緩字
    第25號裁定撤銷；(五)復於90年5 月間因施用毒品案件，經臺
    灣新竹地方法院判處有期徒刑4月確定，並由該院以91 年度
    聲字第413 號裁定就被告所犯前開(三)、(四)、(五)等三案件，合
    併定執行刑為有期徒刑1年2月；(六)再於91年12月間因施用毒
    品案件，經臺灣臺北地方法院以93年度簡字第1484號判處有
    期徒刑5月確定；(七)嗣於93 年間，又因施用毒品案件，經臺
    灣臺北地方法院以93年度訴字第1244號分別判處有期徒刑10
    月、10月，應執行有期徒刑1年6月，經臺灣高等法院以94年
    度上訴字第522號判決撤銷改判處有期徒刑11月、11 月，應
    執行有期徒刑1年8月確定，並於95年6月月15 日縮短刑期滿
    假釋出監，迄95年12月1 日保護管束期滿假釋未經撤銷視為
    已執行完畢。
二、甲○○仍不知悔改及徹底戒絕，於前開觀察勒戒執行完畢釋
    放後五年內復因施用毒品罪遭判處有期徒刑執行完畢後，竟
    仍基於施用第二級毒品甲基安非他命之犯意，於96年1月9日
    為警採尿回溯96小時內某許，在臺北縣中和中山路上之友人
    住處，將少許甲基安非他命放置於其自製之吸食器內以火燒
    烤使之產生煙霧後加以吸食之方式，非法施用第二級毒品甲
    基安非他命1 次；另基於施用第一級毒品海洛因之犯意，於
    96年1年9月某時許，在臺北縣新店市友人住處，以將海洛因
    摻入香菸內點火燃燒使之產生煙霧後加以吸食之方式，非法
    施用第一級毒品海洛因1次。嗣於96年1月9日晚上7時50分許
    ，在桃園縣龍潭鄉○道○號○路南向72 公里處，為警盤查，
    並扣得其所有供施用之第一級毒品海洛因2包（驗餘淨重0.1
    8公克，空包裝總重0.44公 克）及供其施用第一級毒品海洛
    因之藥鏟1支。
三、案經內政部警政署國道公路警察局報告臺灣桃園地方法院檢
    察署檢察官偵查起訴。
    理  由
一、按除被告所犯為死刑、無期徒刑、最輕本刑為3 年以上有期
    徒刑之罪或高等法院管轄第一審案件者外，於第一次審判期
    日前之準備程序進行中，被告先就被訴事實為有罪之陳述時
    ，審判長得告知被告簡式審判程序之旨，並聽取當事人、代
    理人、辯護人及輔佐人之意見後，裁定進行簡式審判程序，
    刑事訴訟法第273條之1第1 項定有明文。經核本案被告甲○
    ○所犯均係死刑、無期徒刑、最輕本刑為3 年以上有期徒刑
    以外之罪，其於準備程序中就被訴事實為有罪之陳述，經法
    官告知簡式審判程序之旨，並聽取公訴人、被告之意見後，
    本院爰依首揭規定，合議裁定由受命法官獨任進行簡式審判
    程序，合先敘明。
二、上開犯罪事實，業據被告甲○○於本院審理時均坦認屬實，
    且被告為警查獲時所採集之尿液，經送驗結果，亦呈現嗎啡
    及安非他命、甲基安非他命陽性反應，此有台灣檢驗科技股
    份有限公司濫用藥物尿液檢驗報告1 份、國道公路警察局第
    六警察隊煙毒麻醉藥品人犯尿液檢體編號對照表1 份在卷可
    稽，另有扣案之第一級毒品海洛因2 包為證，而扣案之該等
    物品，經鑑定結果，認扣案之毒品2 包，含有第一級毒品海
    洛因成分，有法務部調查局96年2月17日調科壹字第0962301
    3770號鑑定書1 份在卷可參。被告自白供述與現有事證相符
    ，應堪置信。按觀察、勒戒或強制戒治執行完畢釋放後，5
    年內再犯毒品危害防制條例第10條之罪者，檢察官應依法追
    訴，毒品危害防制條例第23條第2項定有明文。倘被告於5年
    內已再犯，經依法追訴處罰，縱其第3次（或第3次以上）再
    度施用毒品之時間，在初犯經觀察、勒戒或強制戒治執行完
    畢釋放5年以後，已不合於「5年後再犯」之規定，且因已於
    「5 年內再犯」，顯見其再犯率甚高，原實施觀察、勒戒或
    強制戒治，已無法收其實效，即應依該條例第10條處罰（參
    照最高法院95年第7 次刑事庭會議決議）。被告曾因(一)施用
    毒品案件，經臺灣臺北地方法院88年度毒聲字第576 號裁定
    送勒戒處所進行觀察、勒戒後，認無繼續施用毒品傾向，由
    臺灣臺北地方法院檢察署檢察官於88年3 月20日以88年度偵
    字第5836號為不起訴書處分確定；(二)又因施用毒品案件，經
    臺灣臺北地方法院88年度毒聲字第2778號裁定送勒戒處所進
    行觀察、勒戒後，認無繼續施用毒品傾向，於89年1月26 日
    釋放出所，並由臺灣臺北地方法院檢察署檢察官於89年1 月
    26日以88年度毒偵字第30號為不起訴書處分確定；(三)又於89
    年1 月間因犯偽造文書案件，經臺灣臺北地方法院判處有期
    徒刑5月，緩刑5年確定；(四)另於89年12月間因犯偽造文書案
    件，經臺灣臺北地院判處有期徒刑7 月確定，而因被告於緩
    刑期間內，故意更犯上開偽造文書案件，受有期徒刑以上刑
    之宣告，其所犯上開(三)案件為法院宣告之緩刑，乃由臺灣臺
    北地方法院於90年4月間以90年度撤緩字第25 號裁定撤銷；
    (五)復於90年5 月間因施用毒品案件，經臺灣新竹地方法院判
    處有期徒刑4月確定，並由該院以91年度聲字第413號裁定就
    被告所犯前開(三)、(四)、(五)等三案件，合併定執行刑為有期徒
    刑1年2月；(六)再於91年12月間因施用毒品案件，經臺灣臺北
    地方法院以93年度簡字第1484號判處有期徒刑5 月確定；(七)
    嗣於93年間，又因施用毒品案件，經臺灣臺北地方法院以93
    年度訴字第1244號分別判處有期徒刑10 月、10 月，應執行
    有期徒刑1年6月，經臺灣高等法院以94年度上訴字第522 號
    判決撤銷改判處有期徒刑11月、11月，應執行有期徒刑1年8
    月確定，並於95年6月月15日縮短刑期滿假釋出監，迄95 年
    12月1 日保護管束期滿假釋未經撤銷視為已執行完畢等情，
    此有臺灣高等法院被告前案紀錄表1 份在卷可稽，則被告於
    前開觀察勒戒執行完畢釋放後，5 年內已再犯施用毒品犯行
    ，本案施用毒品之犯行，自應予依法追訴。綜上，本案事證
    已臻明確，被告犯行，洵堪認定。
三、按海洛因及甲基安非他命分別係屬毒品危害防制條例所定之
    第一、二級毒品，不得非法施用。被告前開施用毒品海洛因
    及甲基安非他命之犯行，分別係犯毒品危害防制條例第10條
    第1項之施用第一級毒品罪、第10條第2項之施用第二級毒品
    罪。被告為供施用而分別持有第一級毒品海洛因及第二級毒
    品甲基安非他命之低度行為，均應為施用毒品之高度行為所
    吸收，不另論處。被告所犯施用第一級毒品罪及施用第二級
    毒品罪二者間，其犯意各別，行為互殊，應予分論併罰。被
    告有如犯罪事實欄所載之前案紀錄，甫執行完畢，此有臺灣
    高等法院被告前案紀錄表1 份在卷可稽，其前受有期徒刑之
    執行完畢後，5年以內故意再犯有期徒刑以上之前開2罪，均
    為累犯，應依刑法第47條第1 項之規定，加重其刑。爰審酌
    被告前因施用毒品之犯行，經歷2 次觀察勒戒之機會，仍無
    法徹底戒除施用毒品之惡習，猶故態復萌，再次施用毒品，
    無視於毒品對於自身健康之嚴重傷害及國家對於杜絕毒品犯
    罪之禁令，惟因施用毒品本身係屬自戕行為，對於社會所產
    生之潛在危害性尚屬輕微，且被告犯罪後業經坦承犯行，犯
    後態度尚稱良好等一切情狀，分別量處如主文所示之刑，並
    定其應執行之刑。末按被告2次施用毒品犯罪時間均係在96
    年4月24日以前，經發布通緝之時間則為96年8月31日，係在
    中華民國九十六年罪犯減刑條例施行後通緝，自無該條例第
    5條規定之適用，且無該條例第3條第1 項不予減刑之情形，
    爰依該條例第2條第1項第3款之規定，減其宣告刑2分之1 ，
    並定其應執行之刑，以示懲儆。
四、扣案海洛因2包（驗餘合計淨重公克0.18 公克），係查獲之
    第一級毒品，應依毒品危害防制條例第18條第1 項前段之規
    定，諭知沒收銷燬之；空包裝部分（總重0.44公克），因與
    毒品分離不易，或分離所需費用與該等物品之客觀價值顯不
    相當，均自應一體視為毒品部分，不問屬於被告與否，亦應
    依毒品危害防制條例第18條第1 項前段併諭知沒收銷燬之。
    另扣案之藥鏟1 支，為被告所有，且係供被告施用第一級毒
    品海洛因所用之物，業據被告供述在卷（見本院卷準備程序
    筆錄），爰依刑法第38條第1項第2款之規定宣告沒收，併予
    敘明。
據上論斷，應依刑事訴訟法第273條之1第1項、第299條第1 項前
段，毒品危害防制條例第10條第1項、第2項、第18條第1 項前段
，刑法第11條、第47條第1項、第51條第5款、第38條第1項第2款
，中華民國九十六年罪犯減刑條例第2條第1項第3款、第7條、第
9條，判決如主文。
本案經檢察官黃珮如到庭執行職務。
中    華    民    國    97    年    10    月    17    日
                  刑事第十一庭    法  官  汪曉君
上正本證明與原本無異。
如不服本判決，應於收受送達後10日內向本院提出上訴書狀（應
附繕本）。其未敘述上訴理由，應於上訴期間屆滿後20日內補提
理由書狀於本院，上訴於臺灣高等法院。
                                  書記官  林怡君
中    華    民    國    97    年    10    月    17    日
附錄論罪科刑法條：
毒品危害防制條例第10條：
施用第一級毒品者，處 6 月以上 5 年以下有期徒刑。
施用第二級毒品者，處 3 年以下有期徒刑。


司法院資訊處製作；財團法人民間司法改革基金會備份。
